【裁判字號】    97,易,184
【裁判日期】    970131
【裁判案由】    竊盜
【裁判全文】
臺灣士林地方法院刑事判決               97年度易字第184號
公  訴  人  臺灣士林地方法院檢察署檢察官
被      告  甲○○
上列被告因竊盜案件，經檢察官提起公訴（97年度偵字第1208號
），本院經訊問被告後，被告就起訴事實為認罪之陳述，裁定以
簡式審判程序審理，並判決如下：
    主  文
甲○○攜帶兇器竊盜，累犯，處有期徒刑拾月。
    事  實
一、甲○○前有多次犯罪前科，最近一次於民國94年間因竊盜案
    件，經臺灣桃園地方法院以93年度易字第1048號判處有期徒
    刑8 月確定，於95年4 月19日入監執行，嗣於95年12月18日
    縮刑期滿執行完畢。詎甲○○猶不知悔改，於97年1 月10日
    上午11時許，騎乘車號HPA-400 號機車至臺北縣石門鄉老梅
    村公地海邊之莎蜜拉咖啡廳旁空地，因見乙○○所駕駛之車
    號2389-FR 號自用小客車（登記車主為乙○○配偶顧全成）
    停放該處，竟意圖為自己不法之所有，以其所有客觀上足為
    兇器之螺絲起子1 支，敲破上開自用小客車之車窗玻璃（毀
    損部分未據告訴），竊取車內乙○○友人丙○○所有之黑色
    手提包1 只（內有新臺幣500 元紙鈔1 張、提款卡2 張、信
    用卡1 張、證件4 張、手機1 支），得手後騎乘上揭機車逃
    逸時，為路人陳燕菁發現，陳燕菁大喊有人偷東西，適路人
    陳坤助經過該處，聞訊後前往追捕，嗣於同日上午11時25分
    許，由陳坤助與巡邏之員警，在臺北縣石門鄉老梅村台二線
    26公里處，合力將甲○○逮捕，並扣得上揭丙○○遭竊之財
    物，始查悉上情。
二、案經臺北縣政府警察局金山分局報告臺灣士林地方法院檢察
    署檢察官偵查起訴。
    理  由
一、本件被告所犯非死刑、無期徒刑或最輕本刑有期徒刑3 年以
    上之罪，亦非高等法院管轄第一審案件，且於準備程序進行
    中，被告先就被訴事實為有罪之陳述，經告知被告簡式審判
    程序之旨，並聽取檢察官、被告之意見後，本院裁定進行簡
    式審判程序，是本件之證據調查，依刑事訴訟法第273 條之
    2 規定，不受同法第159 條第1 項、第161 條之2 、第161
    條之3 、第163 條之1 及第164 條至第170 條規定之限制，
    合先敘明。
二、上開竊盜之犯罪事實，業據被告於警詢、偵查及本院審理時
    均坦承不諱（見97年度偵字第1208號卷第7 至第10頁、第34
    至第35頁、本院卷第22至29頁），核與被害人乙○○、丙○
    ○、證人陳燕菁、陳坤助於警詢之證述相符（見上開偵查卷
    第16至第23頁），並有贓物認領保管單、贓物相片6 張等附
    卷可稽（見上開偵查卷第24頁、第29至第31頁），足認被告
    之自白與事實相符，堪予採信，是本件事證已臻明確，被告
    竊盜犯行洵堪認定，應依法論科。
三、按刑法第321 條第1 項第3 款之攜帶兇器竊盜罪，係以行為
    人攜帶兇器竊盜為其加重條件，此所謂兇器，其種類並無限
    制，凡客觀上足對人之生命、身體、安全構成威脅，具有危
    險性之兇器均屬之，且祇須行竊時攜帶此種具有危險性之兇
    器為已足，並不以攜帶之初有行兇之意圖為必要，最高法院
    79年臺上字第5253號判例參照。本件被告為竊盜犯行時所攜
    帶其所有之螺絲起子1 支，材質為鐵製，業據被告供明，且
    上開物品於作案時能用以敲破汽車車窗，足見質量甚重，若
    持以行兇，依一般社會觀念，皆足以使人之身體、生命產生
    危險，揆諸前揭判例意旨，自堪認為兇器。核被告所為，係
    犯刑法第321 條第1 項第3 款攜帶兇器竊盜罪。又被告有如
    事實欄所載前科及刑之執行情形，有臺灣高等法院被告前案
    紀錄表1 份在卷可稽（見本院卷第4 至20頁），其於受徒刑
    之執行完畢，5 年以內故意再犯有期徒刑以上之本罪，為累
    犯，應依刑法第47條第1 項規定加重其刑。爰審酌被告有多
    次竊盜前科，素行不佳，不思正途謀生，竟一再竊取他人財
    物，惡性非輕，兼衡其犯罪動機、目的、手段、所竊財物價
    值及犯罪後坦承犯行之態度等一切情狀，量處如主文所示之
    刑，以資懲儆。至於被告所有供行竊所用之螺絲起子1 支，
    因未扣案，且被告於本院供稱已將該螺絲起子丟棄，並無證
    據證明尚存在，為免將來執行上之困難，爰不宣告沒收，附
    此說明。
四、公訴人另以被告前有多次竊盜犯行，有犯罪習慣，請求本院
    依竊盜犯贓物犯保安處分條例第3 條第1 項之規定，併予諭
    知應於刑之執行前令入勞動場所強制工作等語。惟按保安處
    分係針對受處分人將來之危險性所為之處置，以達教化、治
    療之目的，為刑罰之補充制度，保安處分中之強制工作，旨
    在對嚴重職業性犯罪及欠缺正確工作觀念或無正常工作因而
    犯罪者，強制其從事勞動，學習一技之長及正確之謀生觀念
    ，使其日後重返社會，能適應社會生活。然保安處分之措施
    亦含社會隔離、拘束身體自由之性質，其限制人民之權利，
    實與刑罰同，自應受比例原則之規範，使保安處分之宣告，
    與行為人所為行為之嚴重性、行為人所表現之危險性，及對
    行為人未來行為之期待性相當，最高法院91年度臺上字第46
    25號判決意旨參照。再按18歲以上之竊盜犯，有犯罪之習慣
    者，得於刑之執行前，令入勞動場所強制工作，竊盜犯贓物
    犯保安處分條例第3 條第1 項固有明文，惟前開條例，於應
    執行之刑未達1 年以上者，不適用之，此見同條例第2 條第
    4 項規定即明。經查被告雖自民國83年起即屢因竊盜案件入
    獄服刑，有臺灣高等法院被告前案紀錄表附卷可稽，惟該等
    犯罪前科情節尚非重大，而被告年逾半百，本次竊盜犯行，
    所竊取之財物價值尚屬非甚鉅，犯罪後坦承犯行不諱，尚知
    悔悟，是依比例原則，綜合其所為行為之嚴重性、所表現之
    危險性及對其未來之期待性等情以觀，本院因認就被告本件
    犯行判處有期徒刑10月，已與被告犯行之處罰相當，足資儆
    懲。況本件刑度既為有期徒刑10月，並無應執行刑達1 年以
    上之情形，依上開規定，自不得適用竊盜犯贓物犯保安處分
    條例之規定，為被告應於刑之執行前令入勞動場所強制工作
    之宣告，附此敘明。
據上論斷，應依刑事訴訟法第273 條之1 第1 項、第299 條第1
項前段，刑法第321 條第1 項第3 款、第47條第1 項，判決如主
文。
本案經檢察官吳維雅到庭執行職務。
中    華    民    國    97    年    1     月    31    日
                  刑事第四庭法  官  高雅敏
以上正本證明與原本無異。
如不服本判決，應於判決送達後10日內，向本院提出上訴狀。
                            書記官  田瑾俐
中    華    民    國    96    年    1     月    31    日
附錄本案論罪科刑法條
刑法第321條第1項3款
犯竊盜罪而有左列情形之一者，處6 月以上、5 年以下有期徒刑
：
三  攜帶兇器而犯之者。


司法院資訊處製作；財團法人民間司法改革基金會備份。
